臺灣高雄地方法院刑事判決　　　　　　 100年度審訴字第24號
公　訴　人　臺灣高雄地方法院檢察署檢察官
被　　　告　李國豐
上列被告因毒品危害防制條例案件，經檢察官提起公訴（99年度
毒偵字第6678號），被告就被訴事實為有罪之陳述，本院依簡式
審判程序審理，判決如下：
    主  文
李國豐施用第二級毒品，累犯，處有期徒刑伍月。又施用第一級
毒品，累犯，處有期徒刑拾壹月。應執行有期徒刑壹年貳月。
    事  實  及  理  由
一、犯罪事實：
    李國豐前因肅清煙毒條例等案件，經臺灣高等法院高雄分
    院以84年度上訴字第160 號判處有期徒刑3 年1 月、5 月，
    應執行有期徒刑3 年3 月確定，於民國85年6 月19日假釋出
    監，於假釋期間因肅清煙毒條例等案件，經本院以86年度
    訴字第2924號判處有期徒刑3 年4 月、3 月，應執行有期徒
    刑3 年5 月確定，再因違反麻醉藥品管理條例案件，經本
    院以87年度訴字第837 號判處有期徒刑3 年10月確定，第
    、案件嗣經裁定合併定應執行有期徒刑6 年確定，經與上
    開假釋撤銷之殘刑1 年10月又2 日接續執行，於91年1 月29
    日假釋出監；再於上開假釋期間另犯公共危險等案件，經
    本院以92年度交訴字第137 號判處有期徒刑1 年、3 月，嗣
    經最高法院以98年度台非字第97號撤銷改判有期徒刑11月、
    2 月，應執行有期徒刑1 年確定，另因竊盜案件，經本院
    以92年度易字第2173號判處有期徒刑10月確定，復因搶奪等
    案件，分經本院以93年度簡上字第554 號、93年度訴字
    第3463號、94年度訴字第274 號判處有期徒刑1 年6 月、
    10月、8 月確定，第、案件經裁定減刑並合併定應執行
    有期徒刑10月確定，第至案件經裁定減刑並合併定應執
    行有期徒刑1 年5 月確定，經與上開假釋撤銷（經減刑）之
    殘刑3 年4 月又4 日接續執行，於98年7 月27日縮短刑期執
    行完畢。李國豐前因施用毒品案件，經本院以93年度毒聲字
    第1234號裁定送觀察、勒戒後，因認有繼續施用之傾向，再
    經本院以93年度毒聲字第2240號裁定令入戒治處所施以強制
    戒治，於94年6 月20日停止處分出所而執行完畢，並經臺灣
    高雄地方法院檢察署檢察官以94年度戒毒偵字第356 號不起
    訴處分確定。於前開強制戒治執行完畢釋放後5 年內，又因
    施用毒品案件，經本院以99年度簡字第649 號判處有期徒刑
    3 月確定。詎其猶不知悔改及戒除毒癮，復基於施用第二級
    毒品甲基安非他命之犯意，於99年8 月18日12時許，在高雄
    市○○區○○街娛學園網咖廁所內，以玻璃球燒烤之方式，
    施用第二級毒品甲基安非他命1 次。又基於施用第一級毒品
    海洛因之犯意，於99年8 月18日19時5 分許採尿時起回溯72
    小時內，在高雄市○○區○○街3 巷33之3 號住處，以將海
    洛因摻入香煙吸食之方式，施用第一級毒品海洛因1 次。嗣
    於99年8 月18日16時25分許，在高雄市三民區○○○路100
    巷口，因其行跡可疑為警盤查，並於有偵查犯罪權限之機關
    及公務員發覺其犯罪前，自承其上述施用第二級毒品犯行，
    經徵得其同意後採尿送驗，結果呈安非他命、甲基安非他命
    及嗎啡陽性反應。
二、證據名稱：
    被告李國豐於本院審理時之自白，高雄市政府警察局苓雅分
    局煙毒麻藥案件嫌疑人尿液採證代碼對照表（代碼：F-9950
    4 ）、高雄市立凱旋醫院99年10月3 日濫用藥物尿液檢驗報
    告各1 紙，臺灣高等法院被告前案紀錄表。
三、核被告上開所為，分別係犯毒品危害防制條例第10條第2 項
    、第1 項之施用第二級、第一級毒品罪。其持有第二級毒品
    甲基安非他命、第一級毒品海洛因之低度行為，分別為施用
    之高度行為吸收，均不另論罪。被告所犯上開2 罪，犯意各
    別，行為互殊，應予分論併罰。被告有如前開犯罪科刑及執
    行紀錄，此有臺灣高等法院被告前案紀錄表1 份在卷可稽，
    其前受徒刑之執行完畢後，5 年以內分別故意再犯本件有期
    徒刑以上之2 罪，均為累犯，應依刑法第47條第1 項之規定
    ，各加重其刑。被告於遭警查獲後，乃於有偵查犯罪權限之
    機關及公務員發覺其犯罪前，主動在警詢中自承其上述施用
    第二級毒品之犯罪事實，是被告此舉當認合於自首要件，爰
    依刑法第62條前段規定就此部分犯行減輕其刑，並依法先加
    後減之。審酌被告前經強制戒治及刑罰執行後，仍未能徹底
    戒絕毒品，復再犯本件施用毒品罪，顯見其自制力不足，且
    其有違反肅清煙毒條例、違反麻醉藥品管理條例、竊盜、搶
    奪、詐欺等前科，業如前述，素行非佳，惟念所犯施用毒品
    罪乃屬戕害自身身心健康行為，反社會性之程度應屬較低，
    且其犯後已坦認犯行等一切情狀，分別量處如主文所示之刑
    及定應執行刑。
據上論斷，應依刑事訴訟法第273 條之1 第1 項、第299 條第1
項前段、第310 條之2 、第454 條第1 項，毒品危害防制條例第
10條第1 項、第2 項，刑法第11條前段、第47條第1 項、第62條
前段、第51條第5 款，判決如主文。
本案經檢察官余彬誠到庭執行職務。
中    華    民    國    100     年    2     月    11  日
                  刑事第十庭  法  官  顏銀秋
以上正本證明與原本無異。
如不服本判決應於收受送達後10日內向本院提出上訴書狀，並應
敘述具體理由；如未敘述上訴理由者，應於上訴期間屆滿後20日
內向本院補提理由書（均須按他造當事人之人數附繕本）「切勿
逕送上級法院」。
中    華    民    國   100    年    2     月    11    日
                              書記官  林豐富
附錄論罪科刑法條
毒品危害防制條例第10條（施用毒品罪）
施用第一級毒品者，處6月以上5年以下有期徒刑。
施用第二級毒品者，處3年以下有期徒刑。